臺灣新北地方法院三重簡易庭民事裁定
                                    111年度重聲字第102號
聲  請  人  羅民宗  
上列聲請人就本院104年度重簡字第69號請求給付管理費事件，
聲請交付法庭錄音光碟，本院裁定如下：
    主    文
聲請駁回。
    理    由
一、按當事人及依法得聲請閱覽卷宗之人，因主張或維護其法律
    上利益，得於開庭翌日起至裁判確定後6個月內，繳納費用
    聲請法院許可交付法庭錄音或錄影內容；前3條所定法庭之
    錄音、錄影及其利用保存等相關事項之辦法，由司法院定之
    ，法院組織法第90條之1第1項前段、第90條之3定有明文。
    次按當事人及依法得聲請閱覽卷宗之人，因主張或維護其法
    律上利益，聲請交付法庭錄音或錄影內容時，應敘明理由，
    由法院為許可與否之裁定，法庭錄音錄影及其利用保存辦法
    第8條所明定。
二、聲請意旨略以：本院104年度重簡字第69號請求給付管理費
    事件（下稱系爭事件）於民國104年3月19日由原告一道彩虹
    田園小城公寓大廈管理委員會當庭撤回，兩造並於言詞辯論
    筆錄上簽名後，聲請人遂於一道彩虹田園小城公寓大廈管理
    委員會所有權人大會，向區分所有權人說明系爭事件之全部
    相關疑點，惟訴外人即黃粵屏仍不願善罷甘休，為免光碟逾
    期遭銷毀給予其一個口實，爰聲請自費交付上開期日法庭光
    碟云云。
三、經查，聲請人為系爭事件之被告，固屬有權聲請交付錄音光
    碟之人，惟系爭事件之原告為一道彩虹田園小城公寓大廈管
    理委員會，被告即為本件之聲請人，訴外人黃粵屏自非系爭
    事件之當事人，是系爭事件係原告一道彩虹田園小城公寓大
    廈管理委員會請求被告即聲請人給付管理費，兩造既與訴外
    人黃粵屏無法律上關係，則訴外人黃粵屏個人所為即與本件
    聲請人主張或維護系爭事件是否具有法律上利益無涉，況本
    院104年度重簡字第69號請求給付管理費事件，業已於104年
    3月19日經相對人即系爭事件之原告當庭撤回，有系爭事件
    資料可按，乃聲請人遲至111年6月23日始具狀聲請交付系爭
    事件之法庭錄音光碟，有聲請人聲請狀所蓋本院收狀戳足憑
    ，自已逾前開規定之6個月時效之限制，揆諸上揭規定，本
    件聲請人之聲請，於法未合，應予駁回。
四、據上論結，本件聲請為無理由，爰裁定如主文。
中　　華　　民　　國　　111 　年　　7 　　月　　1 　　日
                      臺灣新北地方法院三重簡易庭
                          法      官  彭松江
以上正本係照原本作成。
如不服本裁定，應於送達後10日內，向本院提出抗告狀並表明抗
告理由，如於本裁定宣示後送達前提起抗告者，應於裁定送達後
 10日內補提抗告理由書（須附繕本）。
中　　華　　民　　國　　111 　年　　7 　　月　　1 　　日
                          書  記  官  許雁婷